# 请教各位大神，有关审计调整收入时，营改增的问题

提问人：蛋黄小小 时间：2015-06-08 11:27:08
情况是这样的：某IPO企业的收入曾经是按照收付实现制来确定，审计调整时按照权证发生制来调，因此存在一大块金额应该从 2012年调整到 2013 年， 2013 年也有一部分金额应该调整至 2014 年，但是由于 2013 年营改增， 2013 年调整到 2014 年的金额中已经缴纳了营业税，那么这块调整至 2014 年后，是否还要再缴纳增值税，如何做账务处理？

回答人：chenyiwei
理论上应当是分两个事项处理：（ 1 ）向地税申请退回多交的营业税；（ 2 ）向国税申报缴纳增值税。但实际操作中是否可行，特别是是否能够退回多交的营业税，就取决于该企业和主管税务机关的沟通结果了。